臺灣臺東地方法院民事裁定　　　　　 100年度司養聲字第64號
聲　請　人
即收養人　　賈瑞德．威廉姆斯
　　　　　　毛琳．帕翠莎．威廉.
共同代理人　朱慶萍
聲　請　人
即被收養人　傅天文
法定代理人　傅買世
　　　　　　傅秋香
上列當事人間聲請認可收養事件，本院裁定如下：
    主  文
認可收養人賈瑞德．威廉姆斯（Jared Williams，西元1966年4
月16日生）與毛琳．帕翠莎．威廉姆斯（Maureen Patricia
Williams，西元1968年2月27日生）於民國100年8月10日共同收
養傅天文（男，民國○○年○月○○日生，身分證統一編號：Ｚ000000
000號）為養子。
程序費用新臺幣壹仟元由聲請人負擔。
    理  由
一、按收養之成立，應依各該收養者與被收養者之本國法，涉外
    民事法律適用法第54條第1項定有明文。查本件聲請人即收
    養人賈瑞德．威廉姆斯、毛琳．帕翠莎．威廉姆斯係澳洲籍
    人士，被收養人傅天文係中華民國國民，此有卷附之護照及
    戶籍謄本等資料可稽。是本件聲請人聲請認可收養，揆諸前
    揭規定，除應符合我國民法收養之規定外，尚須符合澳洲收
    養法律之規定，合先敘明。
二、聲請意旨略以：賈瑞德．威廉姆斯、毛琳．帕翠莎．威廉姆
    斯夫婦欲共同收養聲請人即被收養人傅天文為養子，經傅天
    文法定代理人傅買世、傅秋香同意，並提出中英對譯澳洲政
    府核准收養家庭調查報告中英文各乙份、收養人授權書中英
    文正本、收養契約書、收養人護照影本、收養人健康檢查報
    告、收養人無犯罪紀錄證明、收養人工作證明及財力證明、
    戶籍謄本、西澳大利亞收養法規相關資料及中譯本等件為證
    ，爰聲請認可本件收養。
三、按夫妻收養子女時，應共同為之；子女被收養時，應得其父
    母同意；被收養者未滿7歲時，應由其法定代理人代為並代
    受意思表示；收養應以書面為之，並向法院聲請認可；收養
    有無效、得撤銷或違反其他法律規定者，法院應不予認可；
    法院為未成年人被收養之認可時，應依養子女最佳利益為之
    ；收養自法院認可裁定確定時，溯及於收養契約成立時發生
    效力，民法第1074條本文、第1076條之1第1項本文、第1076
    條之2第1項、第1079條、第1079條之1、第1079條之3本文，
    分別定有明文。又法院認可兒童及少年收養事件，應基於兒
    童及少年之最佳利益，斟酌收養人之人格、經濟能力、家庭
    狀況及以往照顧或監護其他兒童及少年之紀錄決定之；法院
    認可兒童及少年之收養前，應命主管機關或兒童及少年福利
    機構進行訪視，提出調查報告及建議；收養人或收養事件之
    利害關係人亦得提出相關資料或證據，供法院斟酌，兒童及
    少年福利法第14條第1項、第4項亦定有明文。此外，民法第
    1079條第1項所定認可收養子女事件，由收養人住所地之法
    院管轄；收養人在中華民國無住所者，由被收養人住所地或
    所在地之法院管轄，非訟事件法第133條亦定有明文。本件
    收養人為澳洲籍人士，在中華民國地區並無設籍及住所，而
    被收養人傅天文之住所地設於臺東縣臺東市○○路○段51巷
    18號，有戶籍謄本在卷可稽，是依上開規定，本院就此收養
    認可事件自有管轄權。
四、經查，收養人賈瑞德．威廉姆斯、毛琳．帕翠莎．威廉姆斯
    夫婦與被收養人傅天文之法定代理人傅買世、傅秋香間，確
    有收養之合意，有聲請人提出之上開書證在卷可稽，且本件
    收養亦符澳洲收養法之規定，亦有聲請人提出之澳洲相關法
    規資料及中譯本附卷可稽，復經收養人賈瑞德．威廉姆斯、
    毛琳．帕翠莎．威廉姆斯夫婦之代理人朱慶萍到場陳明收養
    意願屬實(見本院民國100年11月24日調查筆錄），並有經公
    證之傅天文之法定代理人傅買世、傅秋香之出養同意書，堪
    認聲請人間確已有收養合意。而本件經本院囑請臺東縣政府
    派員對出養人進行訪視結果，據覆略以：被收養人生母因為
    中度智能障礙者，並無照顧被收養人能力，且經濟助況不佳
    ，皆靠身障補助津貼度日，因此被收養人自出生第三日起就
    交由臺東縣政府安置於寄養家庭，被收養人生母原先對於是
    否出養被收養人態度反覆，但經過一段時間考慮後，明白自
    己並無照顧被收養人之能力，且考慮出養對於被收養人較為
    有利，最終仍同意出養，被收養人生父則因長期在外工作，
    且被收養人自出生第三日起即交由安置家庭照顧，故被收養
    人生父對於本件出養並無意見。而聲請人所提出之收養家庭
    評估報告，係由澳州政府授權之社會工作評估員及高級社會
    工作者所訪視製作，並經我國駐外單位驗證，該報告則略以
    ：收養人結婚十年來，持續嘗試自然受孕、試管受孕，但皆
    無法成功，或成功後卻在懷孕初期流產，最後收養人毛琳．
    帕翠莎．威廉姆斯被宣告不孕，收養人經歷不孕的傷痛後，
    決定藉由收養手續健全他們的家庭。收養人本身不僅不酗酒
    、使用或濫用管制藥品，亦非施加家庭暴力者，更已接受相
    關之父母準備訓練課程，又收養人賈瑞德．威廉姆斯自營油
    漆裝潢公司，收養人毛琳．帕翠莎．威廉姆斯則為兒童醫院
    護士，兩人每年收入共約澳幣(下同)112,000元，扣除相關
    支出後，每年尚有約26,000元可自由支配，財務狀況穩定，
    經濟上有能力資助1個小孩。經評估結果，收養人符合澳州
    所有收養要求，此有上開收養家庭評估附卷可參。本院參考
    上開報告，並審酌收養人之人格、經濟能力、家庭成員、家
    庭環境、收養原因，認本件收養動機單純，收養人足以對被
    收養人為妥善之照顧，此外，亦查無民法第1079條第2項之
    情形，認本件收養應符合被收養人之最佳利益，應予認可。
四、依非訟事件法第21條第1項前段、第23條、民事訴訟法第85
    條第1項前段，裁定如主文。
中    華    民    國    100    年    12    月  14    日
                     家事法庭  司法事務官
如不服本裁定應於送達後10日內向本院提出抗告狀，並繳納抗告
費新臺幣1,000元。